【裁判字號】    97,簡上,205
【裁判日期】    970625
【裁判案由】    竊盜
【裁判全文】
臺灣臺北地方法院刑事判決             97年度簡上字第205號
上  訴  人  臺灣臺北地方法院檢察署檢察官
上  訴  人  甲○○
即  被  告
                    （另案在臺灣桃園看守所羈押中）
上列上訴人等因被告竊盜案件，不服本院於中華民國97年4 月25
日所為97年度簡字第1023號第一審判決（聲請簡易判決處刑案號
：97年度偵字第74號），提起上訴，本院合議庭為第二審判決如
下：
    主  文
原判決撤銷。
甲○○竊盜，累犯，處有期徒刑陸月，如易科罰金，以新臺幣壹
仟元折算壹日。
    事  實
一、甲○○曾因竊盜案件，先後經本院以86年度易字第5253號刑
    事判決論以連續竊盜罪、判處有期徒刑7 月、臺灣板橋地方
    法院以88年度易字第1983號刑事判決論以竊盜罪、判處有期
    徒刑5 月、臺灣高等法院以89年度上訴字第4540號刑事判決
    論以連續攜帶兇器竊盜罪、判處有期徒刑1 年5 月、臺灣板
    橋地方法院90年度訴字第521 號刑事判決論以連續竊盜罪、
    判處有期徒刑1 年2 月，分別確定在案。其中臺灣板橋地方
    法院90年度訴字第521 號刑事判決所論強盜罪應判處有期徒
    刑1 年10月、竊盜罪判處有期徒刑1 年2 月等2 罪，與甲○
    ○前因施用毒品案件，經臺灣板橋地方法院以90年度重簡字
    第1027號刑事簡易判決判處有期徒刑6 月確定之罪，經臺灣
    板橋地方法院以91年度聲字第2027號裁定合併執行有期徒刑
    3 年4 月；另臺灣高等法院以89年度上訴字第4540號刑事判
    決判處竊盜罪應處有期徒刑1 年5 月、恐嚇罪應處3 月、公
    共危險罪應處有期徒刑10月、偽造文書應處有期徒刑3 月、
    侵占罪應處罰金銀元3 千元等4 罪，與其前因妨害公務案件
    ，經本院以89年度易字第2563號刑事判決判處有期徒刑3 月
    確定之罪，經臺灣高等法院以96年度聲減字第473 號裁定均
    依中華民國96年度罪犯減刑條例予以減刑後，並合併定應執
    行有期徒刑1 年2 月及罰金銀元1 千5 百元確定。甲○○於
    91年5 月29日入監服刑，嗣因中華民國96年度罪犯減刑條例
    於96年7 月16日施行，甲○○減刑後之刑業已執行完畢，遂
    於當日釋放出監。
二、詎甲○○猶不知悔改，復意圖為自己不法之所有，於96年9
    月26日晚間9 時許，在臺北市○○區○○路29號前，以自備
    鑰匙1 支（未扣案）竊取周念輝所有車牌號碼DR-7628 號自
    用小客車1 輛 (價值新臺幣〈下同〉10萬元)， 得手後供己
    代步之用。嗣於96年9 月30日上午11時50分許，為警在路邊
    尋獲該車，並採集車上面紙盒上殘留指紋1 枚，鑑驗結果與
    甲○○拇指指紋相符，始查悉上情。
三、案經被害人周念輝訴由臺北市政府警察局中山分局報請臺灣
    臺北地方法院檢察署檢察官聲請簡易判決處刑。
    理  由
一、上開犯罪事實，業據被告甲○○於本院坦承不諱（見97年度
    易字第401 號卷第70頁反面、本院卷第47頁），並有告訴人
    周念輝指述明確（見偵查卷第4 至8 頁），而被告為警查獲
    時扣得車牌號碼DR-7628 號自用小客車1 台業經發還告訴人
    收訖無誤，亦有贓物認領保管單1 張附卷可按（見偵查卷第
    17頁），員警在該車內面紙盒上採得指紋1 枚，經送內政部
    警政署刑事警察局以指紋電腦比對法、指紋特徵點比對法鑑
    驗結果，確與被告指紋卡之拇指指紋相符，此有該局96年10
    月31日刑紋字第0960162389號鑑驗書在卷足憑（見偵查卷第
    9 至10頁），另有刑案現場測繪圖、勘查採證同意書各1 份
    及車輛、指紋照片共6 張可考（見偵查卷第11至14頁），是
    被告任意性之自白，有上開各項證據足資佐證，堪認與事實
    相符，可以採信。綜上，本件事證明確，被告竊盜犯行應堪
    認定，應予依法論罪科刑。
二、論罪科刑之依據：
  (一)核被告所為，係犯刑法第320 條第1 項竊盜罪。查被告：(1)
    曾因強盜、竊盜案件，經臺灣板橋地方法院90年度訴字第52
    1 號刑事判決分別判處有期徒刑1 年10月、有期徒刑1 年2
    月確定；又因施用毒品案件，經臺灣板橋地方法院以90年度
    重簡字第1027號刑事簡易判決判處有期徒刑6 月確定；上開
    2 罪經臺灣板橋地方法院以91年度聲字第2027號裁定合併執
    行有期徒刑3 年4 月；(2)再因妨害公務案件，經本院以89年
    度易字第2563號刑事判決判處有期徒刑3 月確定；復因竊盜
    、恐嚇、公共危險、偽造文書、侵占等案件，經臺灣高等法
    院以89年度上訴字第4540號刑事判決分別判處有期徒刑1 年
    5 月、有期徒刑3 月、有期徒刑10月、有期徒刑3 月、罰金
    銀元3 千元確定；上開5 罪經臺灣高等法院以96年度聲減字
    第473 號裁定均依中華民國96年度罪犯減刑條例予以減刑後
    ，並合併定應執行有期徒刑1 年2 月及罰金銀元1 千5 百元
    確定；(3)被告於91年5 月29日入監執行上開各罪，嗣因中華
    民國96年度罪犯減刑條例於96年7 月16日施行，被告減刑後
    之刑業已執行完畢，遂於當日釋放出監等情，有臺灣高等法
    院被告前案紀錄表附卷可參（見本院卷第62至88頁），是被
    告於前次徒刑之執行完畢後，5 年以內故意再犯本件有期徒
    刑以上之罪，為累犯，應依法加重其刑。
  (二)原審審酌被告犯罪動機、所竊財物之價值、犯罪手段、犯罪
    後坦承犯行態度良好等情狀，而依刑事訴訟法第449 條第1
    項前段、第3 項、刑法第320 條第1 項、第47條第1 項、第
    41條第1 項前段、刑法施行法第1 條之1 ，判處被告有期徒
    刑4 月，如易科罰金，以新臺幣1 千元折算1 日，其認事用
    法固非無見。然按刑罰之量定，固屬法院自由裁量之職權行
    使，惟刑事審判之量刑，在於實現刑罰權之分配正義，故法
    院對科刑判決之被告量刑，應符合罪刑相當原則，使罰當其
    罪，以契合人民之法律感情，此所以刑法第57條明定科刑時
    應審酌一切情狀，尤應注意該條所列各款情形，以為科刑輕
    重之標準（最高法院95年度臺上字第3880號、95年度臺上字
    第1779號、92年度臺上字第3268號判決要旨參照）；判決於
    科刑之理由，如僅載稱審酌被告之品行、犯罪之動機、目的
    、手段、犯後態度等一切情狀，因如此記載，均僅為法律抽
    象之一般規定，並未說明各該事項之具體情形，其量刑是否
    妥適無從據以斷定，自有判決理由未備之違法（最高法院94
    年度臺上字第2131號判決參照）。經查：(1)本案被告曾因竊
    盜案件，先後經本院以86年度易字第5253號刑事判決論以連
    續竊盜罪、判處有期徒刑7 月、臺灣板橋地方法院以88年度
    易字第1983號刑事判決論以竊盜罪、判處有期徒刑5 月、臺
    灣高等法院以89年度上訴字第4540號刑事判決論以連續攜帶
    兇器竊盜罪、判處有期徒刑1 年5 月、臺灣板橋地方法院90
    年度訴字第521 號刑事判決論以連續竊盜罪、判處有期徒刑
    1 年2 月，分別確定並執行完畢在案，詳如前述，可見被告
    有多次竊盜前科，素行不良；(2)且被告為本件犯行後，又自
    96年9月16日起至97年3月4日間，屢犯竊盜罪嫌共22件，其
    中1件業經臺灣桃園地方法院97年度審易字第69號刑事判決
    判處有徒刑8月，另6件經本院以97年度易字第1189號刑事判
    決判處應執行有期徒刑2年，其餘案件則經檢察官提起公訴
    ，現由臺灣桃園地方法院審理中，顯見被告毫無悔意；(3)又
    審諸被告竊盜手法，均係以自備鑰匙竊取自用小客車等情，
    有臺灣高等法院被告前案紀錄表及起訴書3份、判決書4份在
    卷可考（見本院卷第62至88頁、第48至61頁、第89至90頁）
    ，綜上可知被告竊車成習，應有便捷之銷贓管道，被告一再
    竊取汽車，危害社會治安重大，毫無悔悟。原審漏未審酌被
    告之竊盜前科及素行紀錄，僅量處被告有期徒刑4月，實難
    收警惕之效，量刑失輕有誤，又未具體記載量刑事項，揆諸
    前揭最高法院判決意旨，原判決自有未當。從而，被告上訴
    陳稱量刑過重，固屬無稽，然檢察官以原審量刑過輕為由提
    起上訴，為有理由，自應由本院將原判決撤銷予以改判。
  (三)本院審酌：(1)被告持自備鑰匙1 支竊取自用小客車1 輛，該
    車價值10萬元，財產上損害非輕；(2)且被告前有多次竊盜前
    科紀錄，均係持自備鑰匙竊取汽車為犯罪手段，又經法院判
    刑並執行完畢，仍再犯本件相同手法之罪，目前仍有多件竊
    盜案件在院審理中，詳如前述，顯見被告藐視法治，惡性重
    大；(3)被告於偵查中經合法通知均未到案，嗣因另案在押始
    經本院提解到庭，於本院訊問時始坦承犯行，嗣又上訴爭執
    原判決量刑過重，難認被告犯罪後態度良好；(4)然依刑事訴
    訟法第449條第3項規定，簡易判決處刑所科之刑以宣告緩刑
    、得易科罰金之有期徒刑及拘役或罰金為限；而原審97 年3
    月17日準備程序中，詢問公訴檢察官對於改依簡易判決處刑
    有何意見，檢察官表示無意見，隨後原審法官即當庭諭知本
    件逕以簡易判決處刑，檢察官亦未表示異議，被告則因此信
    賴法院將判處得易科罰金之刑（見本院97年度易字第40 1號
    第70頁反面）；從而，本院固認原判決量刑過輕，但查原審
    既經檢察官、被告同意改以簡易判決處刑，本院認為基於禁
    反言原則並保障被告之程序利益、信賴利益，尚不宜逕由本
    院撤銷改判逾有期徒刑6月以上之刑等一切情狀，量處最重
    之有期徒刑6月，並諭知易科罰金之折算標準，以示懲儆。
  (四)至被告用以竊取汽車之鑰匙1 支，雖係被告所有供犯罪所用
    之物，業據被告陳明在卷，但未經警扣案，下落不明，為免
    造成執行上困難，爰不予宣告沒收，附此敘明。
據上論斷，應依刑事訴訟法第455 條之1 第1 項、第3 項、第36
9 條第1 項前段、第364 條、第299 條第1 項前段，刑法第320
條第1 項、第47條第1 項、第41條第1 項前段，刑法施行法第1
條之1 ，判決如主文。
本案經檢察官永欽到庭執行職務。
中    華    民    國    97    年    6     月    25    日
                  刑事第六庭審判長  法  官  周占春
                                    法  官  張永宏
                                    法  官  林晏如
上正本與原本無異。
本件不得上訴。
                                    書記官  楊盈茹
中    華    民    國    97    年    6     月    26    日


司法院資訊處製作；財團法人民間司法改革基金會備份。
